臺灣臺南地方法院民事判決　九十二年度訴字第一九七八號
　　原　　　告　東和紡織印染股份有限公司
　　法定代理人　庚○○
　　訴訟代理人　辛○○
　　被　　　告　乙○○
　　　　　　　　己○○
　　　　　　　　丙○○
　　　　　　　　甲○○
　　　　　　　　戊○○
　　 兼右 二 人
　　 訴訟代理人 丁○○　　　.
右當事人間請求債務不履行損害賠償事件，本院（言詞辯論終結日期：九十三年三月
三日）判決如左：
　　主　　　文
被告乙○○、己○○、丙○○應連帶給付原告新台幣玖拾貳萬柒仟參佰柒拾玖元，及
被告乙○○、丙○○部分自民國九十一年一月四日起，被告己○○部分自民國九十年
十二月十四日起，均至清償日止，按年息百分之五計算之利息。
被告丁○○、甲○○、戊○○應連帶給付原告新台幣玖拾貳萬柒仟參佰柒拾玖元，及
被告丁○○部分自民國九十年十二月十四日起、被告甲○○部分自民國九十一年一月
四日起、被告戊○○部分自民國九十年十二月十五日起，均至清償日止，按年息百分
之五計算之利息。
原告其餘之訴駁回。
訴訟費用由被告乙○○、己○○、丙○○連帶負擔千分之四九三，由被告丁○○、甲○○、戊○○連帶負擔千分之四九三，餘由原告負擔。
本判決原告勝訴部分，於原告(1)以新台幣拾萬元為被告乙○○、己○○、丙○○；
(2)以新台幣參拾萬元為被告丁○○、甲○○、戊○○供擔保後，得假執行。但被告丁○○、甲○○、戊○○如於執行標的物拍定、變賣前，以新台幣玖拾貳萬柒仟參佰柒
拾玖元為原告預供擔保後，得免為假執行。
原告其餘假執行之聲請駁回。
　　事　　　實
甲、原告方面一、聲明：（一）被告乙○○、己○○、丙○○應連帶給付原告新台幣
　　（下同）玖拾參萬肆仟貳佰捌拾肆元，及自民國九十年九月二十一日起至清償日
　　止，按週年利率百分之五計算之利息。（二）被告丁○○、甲○○、戊○○應連
　　帶給付原告玖拾參萬肆仟貳佰捌拾肆元，及自民國九十年九月二十一日起至清償
　　日止，按週年利率百分之五計算之利息。原告願供擔保請准宣告假執行。
二、陳述：
（一）緣原告公司前就曾就其轄下台南麻豆廠之供電事宜，與台灣電力公司（下稱台
　　　電公司）成立一供電契約，其內區分尖峰時間、半尖峰時間及離峰時間，而約
　　　定不同之供電容量，並約定倘原告公司台南麻豆廠之用電量超過各該時段容量
　　　，則須依約支付台電公司一定數額之違約金以為損害賠償，合先敘明。
（二）被告乙○○、丁○○前為原告公司總部動力處動三課之員工。依渠等與原告勞
　　　動契約之約定，渠等所應提供之勞務給付內容之一，即係負責台南麻豆廠之每
　　　日尖（半）峰、離峰時間之停機及解井聯作業，亦即渠等應依前開原告公司與
　　　台電公司所約定之契約供電容量，適時關閉原告公司台南麻豆廠發電機組，而
　　　改由台電公司運轉供電，此有原告公司工作職掌時程表可稽。惟被告丁○○、
　　　乙○○於九十年八月八日係輪值中班（上班時間：下午四時至十二時），亦即
　　　渠等於當日所應負責之工作內容之一，即係於下午十時三十分將原告之發電機
　　　組關閉，而改由台電公司運轉供電。詎當日伊等二人當班期間，被告乙○○竟
　　　將下午九時三十分誤視為下午十時三十分，並因而關閉原告發電機組，致使原
　　　告於當日之半峰時間用電量高達七千六百四十八，遠遠超過供電契約所定之
　　　三千二百，而須因此賠償台電公司違約金新台幣（下同）壹佰捌拾萬捌仟伍
　　　佰陸拾捌元，此有台電公司九十年八月分之電費通之單足憑）。至被告丁○○
　　　則早於該日下午九時二十分時，即擅自不假外出，致未能適時發現被告乙○○
　　　之前開錯誤而及時挽救之，此有被告丁○○該期考勤資料報表可參。
（三）另就原告因被告乙○○、丁○○之前開不完全給付，對台電公司所應負之損害
　　　賠償責任，其數額之詳細計算式詳如后陳述，依據與台電供電登記申請單、電
　　　價表（有關每仟瓦電費計算）、業務查詢表（有關違約金計算）：
　１．原告與台電公司訂立高壓供電之三段式尖峰時間固定電價，經常（尖峰）契約
　容量為３２００千瓦、半尖峰契約容量為０，離峰契約容量則為３８００千瓦，而
　尖峰時間、半尖峰時間及離峰時間台電分別定為：
　　(1)尖峰時間：夏月：六至九月（六月一日至九月三十日），平日上午十時至十二
　　　時止，下午一時至五時止，每日供應六小時。非夏月，則無尖峰時間及。
　　(2)半尖峰時間：尖峰與離峰以外之時間。
　　(3)離峰時間：平日係每日○時至七時三十分、二十二時三十分至二十四時，每日
　　　供應九小時，離峰日全天供應。平日及離峰日如下：
　　　平日：離峰日以外日期。
　　　離峰日：如下所列日期：中華民國開國紀念日（１月１日）、和平紀念日（
　　　２月日）、民族掃墓節（４月４日或４月５日）、端午節（農曆５月５日）
　　　、中秋節（農曆８月日）、國慶日（１０月１０日）、國父誕辰紀念日（月
　　　日）、行憲紀念日（月日）前述紀念日及節日逢星期五翌日之調整放假日
　　　、民族掃墓節及中秋節逢星期日翌日之補假日、春節（農曆除夕－１月５日）
　　　、勞動節（５月１日）、星期日、每月第二、第四星期六。
　２．依台電九內份電費通知單說明損害賠償數額如下：
　　（壹）依三段式尖峰時間固定電價，基本電費、流動電費、超約用電之計收公式
　　　　　，及九月份電費通知單所示金額計算方式如下：
　　　（１）基本電費：
　　　　　　夏月之基本電費：
　　　　　　Ａ、經常契約：每千瓦每月二一三元Ｂ、半尖峰契約：每千瓦每月一五
　　　　　　九元Ｃ、離峰契約：每千瓦每月四二．六元夏月每月基本電費計收公
　　　　　　式：
　　　　　　　＝２１３元Ｘ經常契約＋１５９元Ｘ半尖峰契約＋４２．６元Ｘ【離
　　　　　　　峰契約－（經常契約＋半尖峰契約）０．５】台電九月份電費通知
　　　　　　　單之基本電費計算如後：
　　　　　　 ＝２１３元Ｘ３２００＋４２．６元Ｘ【0000－0000Ｘ０．
　　　　　　５】＝７７５３２０元，而台電實際收取７６１３６４元，可能是台電
　　　　　　因工程進行，停止供應部分電力故減收基本電費。
　　　（２）流動電費（尖峰時間固定）：
　　　　　　夏月之流動電費：
　　　　　　Ａ、尖峰時間：每度３．０６元Ｂ、半尖峰時間：１．４８元Ｃ、離峰
　　　　　　時間：０．７元夏月每月流動電費計收公式：
　　　　　　　＝３．０６元Ｘ尖峰用電數＋１．８４元Ｘ半尖峰用電數＋０．７元
　　　　　　　Ｘ離峰用電數台電九月份電費通知單之流動電費計算如後：
　　　　　　　＝３．０６元Ｘ４００００＋１．８４元Ｘ２３２０００＋０．７元
　　　　　　　Ｘ0000000＝0000000元（３）超約用電之計收：
　　　　　　公式：用電容量超出其契約容量時，超出容量在契約容量１０％以下
　　　　　　部分，按二部計收基本電費，超出容量在契約容量１０％以上部分，按
　　　　　　三倍計收基本電費。尖峰時間、半尖峰時間及離峰時間均超約用電，依
　　　　　　上開標準計收時，半尖峰時間超約數應先扣除尖峰時間超約數，離峰時
　　　　　　間超約數應先扣除尖峰時間或半尖峰時間超約數之較大值。
　　　　　　原告與台電公司所訂之經常（尖峰）契約容量為三二００瓦，故經常
　　　　　　（尖峰）用電最高需量應為三二００瓦，半尖峰契約容量為０千瓦，半
　　　　　　尖峰用電最高需量應為三二００千瓦，離峰契約容量為三八００千瓦，
　　　　　　故離峰用電最高需量應為七０００千瓦。
　　　　　　超約部分基本電費：
　　　　　　　Ａ、八月十五日尖峰用電超約，依電約費通知單尖峰用最高需量為三
　　　　　　　六二四千瓦，超過經常（尖峰）用電最高需量三二００千瓦，超約基
　　　　　　　本電費計：
　　　　　　　　　２１３元Ｘ３２０Ｘ２＋２１３元Ｘ１０４Ｘ３＝２０２７７６
　　　　　　　　　元Ｂ、八月八日半尖峰用電超約，依電費通知單半尖峰用最高需
　　　　　　　　　量為七六四八千瓦，超過半尖峰用電最高需量三二００千瓦，超
　　　　　　　　　約用電四四四八千瓦，再扣除尖峰用電超約四二四千瓦，為四０
　　　　　　　　　二四千瓦，超約基本電費計：
　　　　　　　　　１５９元Ｘ３２０Ｘ２＋１５９元Ｘ３７０４Ｘ３＝00000
　　　　　　　　　00元Ｃ、原告曾於九十年四月份超約用電，分六期攤還，五月
　　　　　　　　　至十月份每月之二十日應繳納金額為三０五０六八元（加減收金
　　　　　　　　　額）。
　　　　　　　Ｄ、故九月份電費通知單超約附加費共計：２０２７７６元＋000
　　　　　　　0000元＋３０５０６８元＝0000000元。
　　　（貳）九月份電費通知電費總金額等於：基本電費加上流動電費，加上功率調
　　　　　　整費，加上超約附加費（內含加減收金額）。故總金額為000000
　　　　　　00＋0000000＋（－７３３８８．２＋0000000１＝0
　　　　　　000000）（參）由上可知，基本電費乃按契約容量計算，超約附
　　　　　　加費則按超過契約容量之用電部分，分別計罰二倍及三倍，被告乙○○
　　　　　　、丁○○如依規定於八月八日下午十時三十分關閉發電機組，改由台電
　　　　　　公司供電，則原告在該日半尖峰之用電需量仍契約容量內，不致超約用
　　　　　　電，亦不致產生超約附加費。因被告乙○○於下午九時三十分提前關閉
　　　　　　發電機組，改由台電供電，造成原告於半尖峰用電量高達七六四八千瓦
　　　　　　，計超約用電四四四八千瓦，因而須賠償台電公司一百八十六萬八千五
　　　　　　百六十八元。另由原告動力處每日抄錄台電電表之抄表卡亦可達知，八
　　　　　　月九日早上七時至八時進行例行性抄表時，抄得前一天半尖峰需量值高
　　　　　　達０．０９５，其換算成用電量需乘上八千倍，即七六四八瓦，計超約
　　　　　　用電四四四八千瓦，亦與台電公司之電費通知單所顯示之半尖峰最高需
　　　　　　量七六四八千瓦相符合。
　３．按「因可歸責於債務人之事由，致為不完全給付者，債權人得依關於給付遲延
　或給付不能之規定行使其權利。因不完全給付而生前項以外之損害者，債權人並得
　請求賠償。」、「數人負同一債務或有同一債權，而其給付可分者，除法律另有規
　定或契約另有訂定外，應各平均分擔或分受之。其給付不可分而變更為可分者，亦
　同。」民法第二百二十七條、第二百七十一條定有明文。經查被告丁○○、乙○○
　既與原告公司訂立有勞動契約，本即應契約之規定，提供原告公司完全無瑕疵之勞
　務給付，並確實依渠等工作職掌時程表之規定，於每日值班期間內切實相互監督，
　而適時關閉原告公司發電機組，改由台電公司運轉供電。詎於九十年八月八日渠等
　二人輪班之際，被告乙○○竟將下午九時三十分誤視為下午十時三十分，而於半尖
　峰時間內提早關閉發電機組，致原告須因而支付台電公司違約損害賠償壹佰捌拾萬
　捌仟伍佰陸拾捌元，。至被告丁○○更早於是日下午九時二十分即私自不假外出，
　致未能適時挽救被告乙○○之前開錯誤，經查渠等二人之不完全給付之行為，均係
　造成原告前開損害之共同原因，而應依民法第二百二十七條規定，對原告損害賠償
　責任。又因被告丁○○、乙○○對原告所負之前開損害賠償債務，其給付係屬可分
　，依民法第二百七十一條之規定，被告等二人應平均分擔其義務，而各對原告負玖
　拾參萬肆仟貳佰捌拾肆元之損害賠償債務。
　４．末查被告己○○、被告丙○○係被告乙○○之職務保證人；被告甲○○、被告
　戊○○係被告丁○○之職務保證人，此有各該從業人員保證規約各份可資為據。依
　前開從業人員保證規約第三條之記載，保證人於被保證人因其職務上不當行為，致
　使公司發生損害，而應對公司負賠償責任時，保證人應與被保證人負連帶損害賠償
　責等語，足認原告訴請被告己○○、被告丙○○應就被告乙○○之前開損害賠償債
　務；被告甲○○、被告戊○○應就被告丁○○之前開損害賠償債務，各別對原告負
　連帶損害賠償責任，洵屬有據。
（四）查原告發電機廠內有二部發電機，在發電機運轉時，未免發電機引擎故障而跳
　　　電，需人力維修故需二位人員值班以避免人手不足。依值班時不成文之規定，
　　　值班人員值班時應位於值班室，若機器發生異常時警報設備會響起以提醒值班
　　　人員之注意，此時需有一人前去處理，除去臨時處理機器故障外，值班人員需
　　　不定時巡視油位及水位，並定時於四時、八時、十二時、十六時、二十時、二
　　　十四時抄表，倘忙於處理機器故障，原告亦不要求定時抄表。查九十年八月八
　　　日晚上九時三十分，並無任何機器故障急待處理，亦無定時抄表工作需進行，
　　　是故當時被告丁○○、乙○○二人皆應位於值班室內，解井聯之切換開關即設
　　　置在值班桌旁，丁○○當時於值班桌　旁立即可以發現上情並挽救錯誤，丁○○辯稱於九時二十分回宿舍整理衣物，十點半回來已經來不及等語，希解免其
　　　責。惟查丁○○當晚並未返回值班室，由考勤資料丁○○晚上十二時下班並未
　　　刷卡即知，故其辯詞不足採信。被告丁○○、乙○○本應依勞動契約及工作規
　　　則之規定，確實遵照工作執掌時程表之規定，於值班時間內確實相互監督以完
　　　成工作，渠等二人之不完全給付行為，均係造成原告　損害之共同原因，而應
　　　依民法第二百二十七條之規定，對原告負損害賠償責任。
（五）被告丁○○具狀辯稱其於九十年八月十三日遭原告解僱，原告應依勞動基準法
　　　第十七條發給資遺費二十八萬六千二百元，並主張抵銷。查丁○○因違反工作
　　　規則第六十二條第一款規定，在工作時間內擅自離開工作崗位，致生災變使公
　　　司蒙受重大損失，記大過二次，並依第六十三條第十七款規定，年度積滿二大
　　　過者，得不經預告逕予解僱。另被告乙○○丁○○因違反工作規則第六十二條
　　　第六款規定　，擅自變更工作方法致使公司蒙受重大損失者，記大過二次，並
　　　依第六十三條第十七款規定，年度積滿二大過者，得不經預告逕予解僱。依勞
　　　基法第十二條第一項第四款規定勞工有「違反勞動契約或工規則，情節重者者
　　　。」雇主得不經預告終止契約，依勞基法第十七條規定，並無須發給資遺費，
　　　故被告主張以原告應發給之資遣費予以抵銷，顯屬無據。
（六）被告另援依民法第二百十八條規定「損害非因故意或重大過失所致者，如其賠
　　　償致賠償義務人之生計有重大影響者，法院得減輕其賠償金額。」以賠償額過
　　　鉅，而其薪資微薄，請求法院酌減賠償金額云云。查被告乙○○因喝酒使自己
　　　注意力鬆懈，以致於值班時間看錯時間，且在晚上十二時下班前，乙○○皆未
　　　發現此一嚴重疏失，其注意能力顯有明顯不足，非謂無重大過失，而丁○○於
　　　值班時間外出飲酒，倘其未逕行私自外出，則丁○○於九時三十分並無須執行
　　　任何巡視之勤務，其處於值班室（配電盤室）內，必定能發現乙○○此一重大
　　　過失之行為，而挽救錯誤，其輕率外出，完全置自己職掌之工作於不顧，對此
　　　一損害之發生實難解免重大過失之責。依三十三年上字第五五一號判例「損害
　　　係因侵權行為人之故意或重大過失所致者，依民法第二百十八條之規定，縱令
　　　該侵權行為人，因賠償致其生計有重大影響，亦不得減輕其賠償金額，其不能
　　　以侵權行為人之無資力，即謂受害人不應請求賠償，更無待言。」是故，被告
　　　乙○○、丁○○既有重大過失，不能僅以其無資力，使原告請求之賠償數額短
　　　少，被告亦有其他不動產或動產可供賠償之標的用，怎麼說無力賠償之理。
三、證據：提出(1)工作職掌時程表、(2)台電公司九十年八月份電費通知單、(3)被告丁○○當期考勤資料月報表、(4)原告與台電之供電登記申請單、(5)電價表（有關每
　　電費計算）、(6)台電公司業務查詢網路資料（有關違約金計算）、(7)ＴＯＵ電
　　表輔助抄表卡、(8)從業人員保證規約、(9)解雇令（以上均為影本）為證。
乙、被告方面：
一、被告乙○○、丙○○、己○○部分：被告丙○○、己○○未於言詞辯論其日到場
　　，惟據其前所提之書狀陳述如左：
（一）聲明：駁回原告之訴。
（二）陳述：被告乙○○為原告公司之受僱工人（現已因本案而遭公司開除），原告
　　　與台電公司所為之用電契約內容，被告等對用電計算公式均不清楚、不了解，
　　　原告只告訴我們何時要解併關電作業，對於因人為因素和不能疏失所造成之違
　　　約賠償責任並無明確告知被告一定要全責賠償，且未得被告等之承諾，於事情
　　　發生欲要勞工擔負所有責任，有違勞動契約的內容。另原告未盡監督及所有保
　　　全責任，原告與台電公司所為之用電契約可能因人為疏失所造成公司違約損害
　　　金，理應要有做好萬全的管理，監督責任，排除可能因人為疏失或工人都有因
　　　疲勞過度或因時間（鐘錶故障）上的因素造成公司的違約賠償責任。原告公司
　　　違反勞僱契約內容與精神：原告被告的關係非一般的給付契約內容，不能將所
　　　受利益（如使用離峰用電）歸於公司所受，不利益（如賠違約金）歸責於被告
　　　（受雇勞工），原告（公司）經營不善，關廠裁員之際，藉此開除被告。
二、被告丁○○、甲○○、戊○○部分：
（一）聲明：駁回原告之訴。如受不利判決，願供擔保請准宣告免為假執行。
（二）陳述：按「二人互負債務，而其給付種類相同，並均屆清償期者，各得以其債
　　　務，與他方之債務，互相抵銷」，民法第三百三十四條前段定有明文。本件原
　　　告自八十一年八月六日任職原告公司，迄民國九十年八月十三日止，工作年資
　　　九年），原告公司既提起本訴要求被告就工作過失賠償其損害，自應依勞動基
　　　準法第十七條規定，發給相當一個月平均工資之資遣費３１，８００元Ｘ９＝
　　　２８６，２００元，此部分被告要求依法抵銷。次按「損害非因故意或重大過
　　　失所致者，如其賠償致賠償義務人之生計重大影響者，法院得減輕其賠償金額
　　　」民法第二百十八條定有明文。本件答辯人任職原告公司九年，與原告訂定之
　　　勞動契約係職務保證性質，與一般之金錢債務保證契約不同，被告於九十年八
　　　月八日晚上九時二十分許，因疏忽造成原告公司損失，誠屬非是，原告以被告
　　　為不完全給付而生損害，要求答辯人賠償，固非無見。然以原告每月３１，８
　　　００元之薪資擔負本件賠償，該原告與被告訂定之勞動契約是否公允確有可議
　　　之處，況被告因此事被原告公司非法解職後，生活無著，每月僅靠１７，４０
　　　０元之微薄薪資養糊口。
（三）證據：提出勞工保險被保險人投保資料表為證。
丙、本院依職權調閱本院九十年度訴字第二四六○號民事卷。
　　理　　　由
一、程序方面：
　　本件被告己○○、丙○○未於言詞辯論期日到場，核無民事訴訟法第三百八十六
　　條各款所列情形，爰依原告聲請，由其一造辯論而為判決。
二、本件原告主張：被告乙○○、丁○○前為原告公司總部動力處動三課之員工。依
　　渠等與原告勞動契約之約定，渠等所應提供之勞務給付內容之一，即係負責台南
　　麻豆廠之每日尖（半）峰、離峰時間之停機及解井聯作業，亦即渠等應依前開原
　　告與台電公司所約定之契約供電容量，適時關閉原告台南麻豆廠發電機組，而改
　　由台電公司運轉供電。被告丁○○、乙○○於九十年八月八日輪值中班（上班時
　　間：下午四時至十二時），亦即渠等於當日所應負責之工作內容之一，即係於下
　　午十時三十分將原告之發電機組關閉，而改由台電公司運轉供電。詎於當日渠等
　　二人當班期間，被告乙○○竟將下午九時三十分誤視為下午十時三十分，因而關
　　閉原告之發電機組，致使原告於當日之半尖峰時間用電量高達七千六百四十八
　　，遠超過與台電公司供電契約所定之三千二百，因此須賠償台電公司違約金一
　　百八十六萬八千五百六十八元。至被告丁○○則早於該日下午九時二十分時，即
　　擅自不假外出，致未能適時發現而即時挽救被告乙○○之前開錯誤，因而對原告
　　造成須賠償台電公司違約金一百八十六萬八千五百六十八元之損害，又被告丙○○、己○○為被告乙○○之職務上連帶保證人，被告甲○○、戊○○為被告丁○○之職務上連帶保證人，各應就被保證人職務上之過失連帶負損害賠償責任等情
　　，業據提出工作職掌時程表、台電公司九十年八月份電費通知單、被告丁○○當
　　期考勤資料月報表、原告與台電之供電登記申請單、電價表（有關每電費計算
　　）、台電公司業務查詢網路資料（有關違約金計算）、ＴＯＵ電表輔助抄表卡、
　　從業人員保證規約等件在卷可稽。被告乙○○、丁○○到庭自認確有看錯時間提
　　早一小時關閉原告發電機組及擅自不假外出以致無法及時挽救違約用電等職務上
　　疏失之情事，以致公司發生前揭損害等語，惟被告乙○○、丙○○、己○○辯稱
　　：被告乙○○已遭被告開除，不應再賠償該超約用電之損害，另被告丁○○、甲○○、戊○○則以：被告丁○○於九十年八月十三日遭原告解僱，原告應迄未給
　　付資遣費，此部分被告主張依法抵銷；又被告遭原告解職後，生活無著，每月僅
　　靠微薄薪資養糊口，主張依民法第二百十八條減輕賠償額等語置辯。
三、經查：
（一）原告發電機廠內有二部發電機，在發電機運轉時，未免發電機引擎故障而跳電
　　　，需人力維修故需二位人員值班以避免人手不足。依值班時不成文之規定，值
　　　班人員值班時應位於值班室，若機器發生異常時警報設備會響起以提醒值班人
　　　員之注意，此時需有一人前去處理，除去臨時處理機器故障外，值班人員需不
　　　定時巡視油位及水位，並定時於四時、八時、十二時、十六時、二十時、二十
　　　四時抄表，倘忙於處理機器故障，原告亦不要求定時抄表。詎於九十年八月八
　　　日晚上九時三十分，被告乙○○、丁○○二人皆應位於值班室內，解井聯之切
　　　換開關即設置在值班桌旁，被告乙○○竟看錯時間提早關閉原告發電機組，而
　　　被告丁○○當時若未擅離職守，本即可發現上情並挽救錯誤，該二人均未應依
　　　勞動契約及工作規則之規定，確實遵照工作執掌時程表之規定，於值班時間內
　　　確實相互監督以完成工作，渠等二人之不完全給付行為，均係造成原告損害之
　　　共同原因，自應依民法第二百二十七條之規定，對原告負損害賠償責任，此與
　　　被告乙○○、丁○○二人是否遭公司解僱乃屬二事，被告乙○○、丁○○二人
　　　因行政疏失遭公司解僱，尚無礙於原告債務不履行損害賠償請求權之行使。
（二）被告丁○○係因違反工作規則第六十二條第一款規定，在工作時間內擅自離開
　　　工作崗位，致生災變使公司蒙受重大損失，遭原告記大過二次，並依第六十三
　　　條第十七款規定，年度積滿二大過者，得不經預告逕予解僱。另被告乙○○丁○○係因違反工作規則第六十二條第六款規定，擅自變更工作方法致使公司蒙
　　　受重大損失者，記大過二次，並依第六十三條第十七款規定，年度積滿二大過
　　　者，得不經預告逕予解僱等情，業據原告提出解僱令一紙為證。因之，原告既
　　　未依勞動基準法第十一條或第十三條但書規定，終止其與被告乙○○、丁○○
　　　間之勞動契約，被告丁○○、乙○○依同法第十六條第三項及第十七條規定，
　　　請求原告給付資遣費，即屬無據。因之，被告丁○○對原告既無資遣費請求權
　　　，則其主張與本件債權抵銷，自不可採。
（三）按「損害非因故意或重大過失所致者，如其賠償致賠償義務人之生計重大影響
　　　者，法院得減輕其賠償金額」，民法第二百十八條固定有明文。惟損害係因侵
　　　權行為人之故意或重大過失所致者，依民法第二百十八條之規定，縱令該侵權
　　　行為人，因賠償致其生計有重大影響，亦不得減輕其賠償金額，其不能以侵權
　　　行為人之無資力，即謂受害人不應請求賠償，更無待言（最高法院三十三年上
　　　字第五五一號判例意旨參照）。惟查，本件被告乙○○注意力鬆懈，以致於值
　　　班時間看錯時間，且在晚上十二時下班前，被告乙○○皆未發現此一嚴重疏失
　　　，顯未盡一般人應有之注意義務，另被告丁○○於值班時間擅自外出未歸，致
　　　未能即時發現被告乙○○之過失，而挽救錯誤，顯然置自己職掌之工作於不顧
　　　，其等二人對此一損害之發生實難解免重大過失之責。是故，被告乙○○、丁○○既有重大過失，自不能依民法第二百十八條規定請求減輕損害賠償額。
（四）至被告乙○○提早一小時關閉原告發電機組，雖致原告超約使用台電公司電力
　　　，因而須支出超約用電違約金，惟原告亦因提早一小時關閉發電機組而節省電
　　　費一萬三千八百十元等情，為到場兩造所不爭執，原告並表示同意將本件損害
　　　金額扣除其節省之發電機電費金額，本院認以此方式計算堪為原告實際所受之
　　　損害，因之，原告主張被告乙○○、己○○、丙○○應連帶賠償九十三萬四千
　　　二百八十四元，被告丁○○、甲○○、戊○○應連帶賠償九十三萬四千二百八
　　　十四元，尚應各扣除六千九百零五元（13810/2=6905），即被告乙○○、己○○、丙○○應連帶賠償九十二萬七千三百七十九元，被告丁○○、甲○○、戊○○應連帶賠償九十二萬七千三百七十九元。又按給付有確定期限者，債務人
　　　自期限屆滿時起，負遲延責任。給付無確定期限者，債務人於債權人得請求給
　　　付時，經其催告而未為給付，自受催告時起，負遲延責任。其經債權人起訴而
　　　送達訴狀，或依督促程序送達支付命令，或為其他相類之行為者，與催告有同
　　　一之效力；民法第二百二十九條第一、二項分別定有明文。又遲延之債務，以
　　　支付金錢為標的者，債權人得請求依法定利率計算之遲延利息。但約定利率較
　　　高者，仍從其約定利率；而應付利息之債務，其利率未經約定，亦無法律可據
　　　者，週年利率為百分之五；亦為同法第二百三十三條第一項及第二百零三條所
　　　明定。查本件原告請求被告應分別連帶賠償之前開金額，並未定有給付之期限
　　　，又本件原告曾就同一事實於九十年十月十九日向本院起訴請求本件被告賠償
　　　（案列本院九十年度訴字第二四六０號），嗣該案雖經原告二次為到庭而視為
　　　撤回終結，然於該案中原告之起訴狀繕本均已合法送達被告，則被告自應於該
　　　案起訴狀送達翌日起分別負遲延責任，原告請求被告賠償之遲延利息自得以該
　　　案起訴狀分別送達被告之翌日起算（見該案卷宗六至十二頁回證）。
四、從而，原告依據民法債務不履行不完全給付之法律關係，請求被告乙○○、己○○、丙○○應連帶賠償九十二萬七千三百七十九元，及被告乙○○、丙○○部分
　　自九十一年一月四日起，被告己○○部分自九十年十二月十四日起，均至清償日
　　止，按年息百分之五計算之利息；被告丁○○、甲○○、戊○○應連帶賠償九十
　　二萬七千三百七十九元，及被告丁○○部分自九十年十二月十四日起、被告甲○○部分自九十一年一月四日起、被告戊○○部分自九十年十二月十五日起，均至
　　清償日止，按年息百分之五計算之利息，為有理由，逾此部分之請求即屬無據，
　　應予駁回。
五、假執行之宣告：原告及被告丁○○、甲○○、戊○○分別陳明願供擔保，請求就
　　給付賠償金部份宣告假執行或免為假執行，就原告勝訴部份，經審核均無不合，
　　爰各酌定相當之擔保金額，併准許之。至原告敗訴部份，其假執行之聲請已失所
　　附麗，應併予駁回。
六、結論：本件原告之訴為一部有理由，一部無理由，依民事訴訟法第三百八十五條
　　第一項前段、第七十九條、第三百九十條第二項、第三百九十二條第三項，判決
　　如主文。
中　　　華　　　民　　　國　　九十三　　年　　　三　　　月　　三十一　　日
　　　　　　　　　　　　　　　　臺灣臺南地方法院民事第一庭
~B法　　　官　蔡雅惠
右為正本係照原本作成。
如對本判決上訴，須於判決送達後廿日內向本院提出上訴狀。
中　　　華　　　民　　　國　　九十三　　年　　　四　　　月　　　一　　　日
~B法院書記官　黃富煜
